【裁判字號】    91,交聲,1286
【裁判日期】    920530
【裁判案由】    違反道路交通管理處罰條例聲明異議
【裁判全文】
臺灣士林地方法院交通事件裁定                  九十一年度交聲字第一二八六號
    原處分機關  臺北巿交通事件裁決所
    異議人即
    受處分人    甲○○
右列受處分人因違反道路交通管理處罰條例案件，對於臺北市交通事件裁決所民國九
十一年十一月十八日所為之處分（原處分案號：北市裁三字第裁二二─ＡＸＸ０一九
四０八號裁決書），聲明異議，本院裁定如左：
    主  文
異議駁回。
    理  由
一、按汽車在快慢車道間變換車道時，應讓直行車先行，並注意安全距離；又汽車駕
    駛人駕駛汽車不依規定保持前、後車距離者，處新台幣六百元以上一千二百元以
    下罰鍰；又汽車駕駛人，駕駛汽車違反道路交通安全規則，因而肇事致人受傷者
    ，吊扣其駕駛執照三個月至六個月，道路交通安全規則第九十七條第五款、道路
    交通管理處罰條例第五十八條第一款、第六十一條第三項分別定有明文。
二、本件異議人甲○○於民國（下同）九十一年八月二十五日下午五時許，駕駛車牌
    號碼ＡＦ─二九九號營業大客車，沿台北市○○路○段東向西行駛第三車道，至
    忠誠路一段一０八號前向右變換至慢車道時，未注意慢車道直行車輛動態，並保
    持前後車安全距離，適後方由施佩妤所騎乘之車牌號碼ＢＡＬ─三二八重型機車
    後載郭永珍，亦沿忠誠路慢車道由後駛至，異議人所駕之營業大客車右前車身擦
    撞施佩妤所騎之重機車左側車身而肇事，致施佩妤受有頭部外傷併右側顱內出血
    ，郭永珍則受有四肢擦傷之傷害，經警當場拍照製單舉發「１、變換車道時未注
    意安全距離。２、違反道路交通安全規則因而肇事致人受傷。」違規等情，業據
    舉發機關臺北市政府警察局交通警察大隊函敘甚明，復有道路交通事故調查報告
    表、採證照片、臺北市政府警察局士林分局交通分隊交通事故談話紀錄表及道路
    交通事故補充資料表、臺北市政府警察局交通警察大隊交通事故分析研判表等影
    本附卷可稽，事證明確，至異議人雖辯稱：臺北市政府警察局交通警察大隊交通
    事故肇事原因初步分析研判與事實不符，伊車並未與施佩妤機車擦撞，是她自己
    騎車跌倒，與伊無關云云。然查，異議人申請臺北市區車輛行車事故鑑定委員會
    覆議結果，亦與臺北市政府警察局交通警察大隊之分析研判相同，仍認本件肇事
    原因係異議人未保持安全距離，此不惟異議人陳明在卷，復有臺灣士林地方法院
    檢察署檢察官九十二年度偵字第三二四三號聲請簡易判決處刑書在卷足憑。故異
    議人上開辯解，委無足採。原裁決機關援引首開規定，裁處罰鍰新台幣六百元，
    且吊扣駕駛執照三個月，核無不合，異議人猶執前詞否認違規，其異議為無理由
    ，應予駁回。
據上論斷，應依道路交通案件處理辦法第十九條，裁定如主文。
中      華      民      國     九十二     年     五      月     三十    日
                                      臺灣士林地方法院交通法庭
          法  官  李  育  仁
右正本證明與原本無異。
如不服本裁定應於送達後五日內向本院提出抗告狀。
                                          書記官  李  家  敏
中      華      民      國     九十二     年     六      月      三     日


司法院資訊處製作；財團法人民間司法改革基金會備份。
